fi: Ruoka, juoma ja tupakkatuotteet > Ruokatuotteet > Pakastejälkiruuat > Jäätelö ja jääjogurtti: Jääjogurtti; Gelato; Jäätelö; Jäätelöjauheet ja -pohjat; Kulfi; Maitosorbetti; Sorbetti
nb: Mat, drikkevarer og tobakk > Matvarer > Frosne desserter > Iskrem og fryst yoghurt: Frossen yogurt; Gelato; Iskrem; Iskremmikser og baser; Kulfi; Sherbet; Sorbet
sk-SK: Potraviny, nápoje a tabakové výrobky > Potraviny > Mrazené dezerty a novinky > Zmrzlina a mrazený jogurt: Mrazený jogurt; Gelato; Zmrzlina; Zmesi a základné zložky na zmrzlinu; Kulfi; Sherbet; Sorbet
en: Food, Beverages & Tobacco > Food Items > Frozen Desserts & Novelties > Ice Cream & Frozen Yogurt: Frozen Yogurt; Gelato; Ice Cream; Ice Cream Mixes & Bases; Kulfi; Sherbet; Sorbet
zh-CN: 饮食/烟酒 > 食品 > 冰冻甜点 > 冰淇淋/冻酸奶: 冻酸奶; 意式冰淇淋; 冰淇淋; 冰淇淋预拌粉和基底; 印度冰淇淋 (Kulfi); 果子露; 冰糕
sv: Mat, dryck och tobak > Livsmedel > Frusna efterrätter > Glass och frusen yoghurt: Fryst yoghurt; Gelato; Glass; Glassmixer & glassbaser; Kulfi; Sherbet; Sorbet
el: Τρόφιμα, ποτά & προϊόντα καπνού > Είδη διατροφής > Κατεψυγμένα επιδόρπια & καινοτομίες > Παγωτό & παγωμένο γιαούρτι: Παγωμένο γιαούρτι; Παγωμένο επιδόρπιο (τζελάτο); Παγωτό; Μείγματα και βάσεις παγωτού; Κούλφι; Sherbet; Σορμπέ
it: Cibo, bevande e tabacco > Alimenti > Semifreddi e gelati > Gelato e yogurt gelato: Yogurt gelato; Gelato; Crema gelato; Preparati e basi per gelato; Kulfi; Sherbet; Sorbetto
hu: Élelmiszerek, italok és dohányáru > Élelmiszertételek > Fagyasztott desszertek és újdonságok > Fagylalt és fagyasztott joghurt: Fagyasztott joghurt; Gelato; Fagylalt; Fagylaltkeverékek és -alapok; Kulfi; Szörbet; Sörbet
pt-PT: Comida, bebidas e tabaco > Artigos alimentares > Sobremesas e novidades congeladas > Gelado e iogurte congelado: Iogurte congelado; Gelato; Gelado; Misturas e bases para gelados; Kulfi; Sorvete; Sorbet
ko: 식품/음료/담배 > 식품 > 냉동 디저트/아이스크림 바 > 아이스크림/냉동 요거트: 냉동 요거트; 젤라토; 아이스크림; 아이스크림 믹스 및 베이스; 쿨피; 샤베트; 소르베
nl: Eten, drinken en tabak > Voedselitems > Bevroren desserts en nieuwigheden > IJs en yoghurtijs: Yoghurtijs; Consumptie-ijs; Roomijs; IJsmixen en -basissen; Kulfi; Sherbet; Sorbet
de: Nahrungsmittel, Getränke & Tabak > Lebensmittel > Tiefkühl-Desserts & -Neuheiten > Speiseeis und gefrorener Joghurt: Gefrorener Joghurt; Gelato; Eiscreme; Eiscrememischungen & Basen; Kulfi; Sherbet; Sorbet
ro-RO: Alimente, băuturi și tutun > Produse alimentare > Deserturi congelate > Înghețată și înghețată pe bază de iaurt: Înghețată pe bază de iaurt; Gelato; Înghețată; Mixuri și baze pentru înghețată; Kulfi; Șerbet; Sorbet
fr: Alimentation, boissons et tabac > Aliments > Glaces et desserts glacés > Glaces et yaourt glacé: Yaourt glacé; Glace; Crème glacée; Préparations et bases pour crème glacée; Kulfi; Sherbet; Sorbet
th: อาหาร เครื่องดื่ม และยาสูบ > รายการอาหาร > ขนมและอาหารแช่แข็ง > ไอศกรีมและโยเกิร์ตแช่แข็ง: โยเกิร์ตแช่แข็ง; เจลาโต; ไอศกรีม; ส่วนผสมและเบสไอศกรีม; กุลฟี; เชอร์เบท; ซอร์เบต์
tr: Yiyecek, İçecekler ve Tütün Mamülleri > Yiyecek Çeşitleri > Dondurulmuş Tatlılar ve Şekerli Yiyecekler > Dondurma ve Dondurulmuş Yoğurt: Dondurulmuş Yoğurt; Gelato; Dondurma; Dondurma karışımları ve bazları; Kulfi; Şerbet; Sorbe
da: Fødevarer, drikkevarer og tobak > Fødevarer > Frosne desserter og festartikler > Is og frossen yoghurt: Frossen yoghurt; Gelato; Flødeis; Blandinger og baser til is; Kulfi; Sherbet; Sorbet
vi: Thực phẩm, đồ uống và thuốc lá > Hàng thực phẩm > Món tráng miệng đông lạnh và món mới lạ > Kem & Kem sữa chua: Kem sữa chua; Gelato; Kem ăn; Hỗn hợp & cốt kem; Kem kulfi; Sherbet; Sorbet
pl: Żywność, napoje i tytoń > Żywność > Mrożone desery i dodatki > Lody i mrożony jogurt: Mrożony jogurt; Gelato; Lody; Mieszanki i bazy do lodów; Kulfi; Sorbet z dodatkiem mleka; Sorbet
lt-LT: Maistas, gėrimai ir tabakas > Maisto prekės > Šaldyti desertai ir naujovės > Ledai ir šaldytas jogurtas: Šaldytas jogurtas; Itališki ledai; Ledai; Ledų mišiniai ir bazės; Kulfi; Šerbetas; Sorbetas
es: Alimentación, bebida y tabaco > Alimentos > Chucherías y postres helados > Helado y yogur helado: Yogurt helado; Helado; Helado; Mezclas y bases para helado; Kulfi; Sorbete; Sorbete
hr-HR: Hrana, piće i duhan > Prehrambeni artikli > Smrznuti deserti i grickalice > Sladoled i smrznuti jogurt: Smrznuti jogurt; Gelato; Sladoled; Mješavine i baze za sladoled; Kulfi; Voćni sladoled; Sorbet
ru: Продукты, напитки и табачные изделия > Пищевые продукты > Мороженое и замороженные десерты > Мороженое и замороженный йогурт: Замороженный йогурт; Джелато; Мороженое; Смеси и основы для мороженого; Кулфи; Шербет; Сорбет
cs: Jídlo, pití a tabák > Potraviny > Mražené sladkosti > Zmrzlina a mražený jogurt: Mražený jogurt; Gelato; Zmrzlina; Směsi a základy na zmrzlinu; Kulfi; Šerbet; Sorbet
ja: 食品・飲料 > 食品 > 冷凍菓子 > アイス クリーム、フローズン ヨーグルト: フローズンヨーグルト; ジェラート; アイスクリーム; アイスクリームミックス・ベース; クルフィ; シャーベット; ソルベ
bg-BG: Храна, напитки и тютюневи изделия > Хранителни продукти > Замразени десерти и замразени лакомства > Сладолед и замразен йогурт: Замразен йогурт; Джелато; Сладолед; Смеси и основи за сладолед; Кулфи; Шербет; Сорбе
pt-BR: Alimentos, bebidas e tabaco > Alimentos > Sobremesas congeladas e novidades > Sorvete e iogurte congelado: Iogurte congelado; Gelato; Sorvete; Misturas e bases para sorvete; Kulfi; Sherbet; Sorbet
sl-SI: Hrana, pijača in tobak > Prehrambeni izdelki > Zamrznjene sladice in posebne sladice > Sladoled in zamrznjeni jogurt: Zamrznjeni jogurt; Italijanski sladoled; Sladoled; Mešanice in osnove za sladoled; Kulfi; Šerbet; Sorbet
zh-TW: 食物、飲料和菸草 > 食品 > 冷凍甜品 > 冰淇淋/優格冰淇淋: 優格冰淇淋; 義式冰淇淋; 冰淇淋; 冰淇淋預拌粉與基底; 印度冰淇淋; 牛奶雪酪; 雪酪